臺灣臺北地方法院民事裁定　　　　　　　94年度再易字第10號
原　　　告　甲○○
　　　　　　　　　　　樓
被　　　告　乙○○
上列當事人間請求損害賠償事件，再審原告對於民國94年1月4日
本院93年度簡上字第463號確定判決提起再審之訴，本院裁定如
下：
    主      文
再審之訴駁回。
再審訴訟費用由再審原告負擔。
    事實及理由
一按對於確定判決提起再審之訴，依民事訴訟法第501條第1項第
  4款規定，必須表明再審理由。所謂表明再審理由，必須指明
  確定判決有如何合於法定再審事由之具體情事，始為相當，倘
  僅泛言有何條款之再審事由，無具體情事者，仍難謂已合法表
  明再審事由。又按再審理由，必須於訴狀中表明之，否則其訴
  即屬不合法，毋庸命其補正，逕以裁定駁回之，最高法院70
  年台再字第35號著有判例可參。再民事訴訟法第49 6條第1項
  第1款所謂適用法規顯有錯誤者，係指確定判決所適用之法規
  顯然不合於法律規定，或與司法院現尚有效及大法官會議之解
  釋，或最高法院尚有效之判例顯然違反者而言，所謂適用法規
  顯有錯誤，不包括漏未斟酌證據、認定事實錯誤、裁判不備理
  由或理由矛盾之情形在內 (最高法院57年台上字第10 91號、
  63年台再字第67號、63年台上字第880號判例、80年度台上字
  第1326號判決要旨參照)。
二本件再審原告起訴主張：原確定判決以證人廖沼模、王美玲之
  證言，及臺北縣政府警察局新店分局檢送之深坑分駐所工作紀
  錄簿之記載，遽認再審被告乙○○所受傷害確係遭再審原告所
  毆傷。惟證人廖沼模、王美玲因與再審被告具有一定親屬關係
  ，而得不令具結之證人，其等證言，自難期公允。且再審被告
  陳稱：王美玲於原審作證時，係因驚嚇而無法正常作證云云，
  更屬荒謬，而證人王美玲是否屬精神耗弱欠缺意思能力，非無
  鑑定必要，原審對於證人王美玲是否具有適格之證人能力，應
  予調查，卻率爾採為有利於再審被告之證據，難認再審被告已
  依民事訴訟法第277條前段之規定，踐行其舉證之責任。縱認
  證人王美玲並無精神耗弱或欠缺意思能力，其於原審作證時，
  未及勾串完備，時至二審證言時前後矛盾，漏洞百出，原確定
  判決輕易採信，完全顛覆舉證責任分配之規定。原確定判決又
  以工作紀錄簿之記載作為上述證言之補強證據，然該工作紀錄
  簿之記載，仍為再審被告自己之陳述，並非警員親睹之事實，
  證人陳春雄連被害人究為何人猶語焉不詳，其所制作之工作紀
  錄實難以憑信，原確定判決以此不具證據能力之工作紀錄簿之
  記載，用以解除再審被告舉證之責任，並逕為再審原告不利之
  認定，核與民事訴訟法第277條前段之規定有違，自有民事訴
  訟法第496條第1項第1款判決適用法規顯有錯誤之再審理由云
  云。並聲明：(一)原確定判決廢棄。(二)再審被告第一審簡易之訴
  駁回。
三經查，本件再審意旨雖以原確定判決有民事訴訟法第496條第1
  項第1款之違背法令為理由，惟核其內容，係就原確定判決採
  用證人廖沼模、王美玲之證言及警員工作紀錄簿之記載為論罪
  依據有何不當為指摘，其乃就原審取捨證據及認定事實之職權
  行使為論斷，依前開說明，此並非屬適用法規顯有錯誤之情形
  。況原確定判決就證人廖沼模及王美玲之證言內容是否互核一
  致，及與工作紀錄簿、台北市立忠孝醫院、萬芳醫院病歷紀錄
  等證據資料是否相符，已詳細載明於原確定判決理由三第3- 5
  頁內，其認定事實之方法或程序尚無何違法或違背經驗法則、
  論理法則可言。
四綜上所述，再審原告所指摘者均係原確定判決取捨證據、認定
  事實之範疇，依上說明，非屬適用法規顯有錯誤之情形，難謂
  其已為合法表明再審之事由，揆諸前揭說明，顯難認其再審之
  訴為合法，自應予駁回。
五據上論結，本件再審之訴為不合法。依民事訴訟法第502條第1
  項、第95條、第78條，裁定如主文。
中　　華　　民　　國　　94　　年　　10　　月　　31　　日
                    民事第六庭審判長法　官  吳光釗
                                    法  官  曾部倫
                              　    法  官  楊晉佳
以上正本係照原本作成。
本裁定不得抗告。
中　　華　　民　　國　　94　　年　　11　　月　　1 　　日
                    　　　　　　書記官　朱俶伶
